【裁判字號】    94,訴,3504
【裁判日期】    950524
【裁判案由】    毒品危害防制條例
【裁判全文】
臺灣高雄地方法院刑事判決              94年度訴字第3504號
公  訴  人  臺灣高雄地方法院檢察署檢察官
被      告  甲○○
上列被告因違反毒品危害防制條例案件，經檢察官提起公訴（94
年度毒偵字第6634號），本院以簡式審判程序，判決如下：
    主  文
甲○○連續施用第一級毒品，處有期徒刑壹年，海洛因壹包（淨
重零點壹貳公克，以及含海洛因之包裝袋壹個）與含海洛因針筒
壹支均沒收銷燬；又連續施用第二級毒品，處有期徒刑陸月；應
執行有期徒刑壹年肆月，海洛因壹包（淨重零點壹貳公克，以及
含海洛因之包裝袋壹個）與含海洛因針筒壹支均沒收銷燬。
    事  實
一、甲○○前因民國（下同）91年間之施用毒品犯行，經本院以
    92年度毒聲字第2593號裁定送強制戒治，於93年4 月27日期
    滿執行完畢，竟於強制戒治執行先完畢後5 年內，復基於施
    用第一級毒品海洛因及施用第二及級毒品甲基安非他命之概
    括犯意，自94年7 月8 日上午8 時30 分 許起，連續在高雄
    縣岡山鎮○○路104 號家中，施用海洛因多次，有時以將海
    洛因摻入香煙內點燃吸食之方式，或以針筒注射之方式施用
    ，平均每日約施用1 次，最後1 次在94年7 月16日下午2 時
    30分許，在前址家中施用；另自94年7 月8 日下午1 、2 時
    許起，連續在上址甲○○家中，施用甲基安非他命多次，均
    以將甲基安非他命置於玻璃吸食器內燒烤吸食之方式施用，
    平均約每日施用1 次，最後1 次在94年7 月16日下午1 時許
    ，在前址家中施用。嗣於94年7 月16日下午2 時40分許，在
    高雄縣岡山鎮○○路109 號前經警盤查而查獲，並扣得其所
    持有之海洛因1 包（淨重0.12公克，與含海洛因之包裝袋1
    個）以及含海洛因之針筒1 支。
二、案經高雄縣政府警察局岡山分局報請臺灣高雄地方法院檢察
    署檢察官偵查起訴。
    理  由
一、前開事實，業據被告甲○○於審理時坦承不諱（見本院卷第
    95頁），且被告經警採集其尿液送台灣檢驗科技股份有限公
    司鑑驗結果，被告尿液呈嗎啡及甲基安非他命陽性反應，有
    該公司出具之濫用藥物尿液檢驗報告1 紙附卷可稽（見偵卷
    第19頁）；復扣得被告持有之白色粉末1 包與針筒1 支足資
    證明，且該白色粉末確係海洛因，而該針筒內亦含有海洛因
    等節，亦據法務部調查局及高雄醫學大學附設中和紀念醫院
    鑑驗屬實，此有法務部調查局鑑定通知書及上開醫院之檢驗
    報各1 張在卷可稽（見本院卷第24、29頁）；再就被告前因
    91年間之施用毒品犯行，經本院以92 年 度毒聲字第2593號
    裁定送強制戒治，於93年4 月27 日 期滿執行完畢，此有臺
    灣高等法院被告前案紀錄表及本院院內索引卡紀錄表報表可
    按，是被告確係於前案強制戒治期滿執行完畢後5 年內，又
    為本件施用毒品犯行無訛；從而，本案事證明確，被告犯行
    堪以認定，應予依法論科。
二、核被告甲○○所為，係犯毒品危害防制條例第10條第1項 項
    之施用第一級毒品及同條第2 項之施用第二級毒品等罪。被
    告持有海洛因及甲基安非他命之低度行為，應為施用海洛因
    及甲基安非他命之高度行為所吸收，均不另論罪。其先後多
    次施用第一級毒品海洛因，及多次施用第二級毒品甲基安非
    他命，均時間緊接，所犯係構成要件相同之罪名，顯均係出
    於概括犯意反覆為之，應各依刑法第56條之規定均以連續犯
    論處，並分別加重其刑。被告前於86年間因妨害自由等案件
    ，經本院判處有期徒刑2 年確定，而同一事實，復由臺灣高
    等法院高雄分院裁定交付流氓感訓處分確定，且除自86年11
    月14日因該案羈押外，且在87年1 月23日先執行流氓感訓處
    分，嗣因流氓感訓處分之執行已逾2 年，是以基於同一事實
    ，臺灣高雄地方法院檢察署於88年12月4 日以雄檢銅崗87執
    5512字第81394 號函，認定流氓感訓處分執行既已逾2 年應
    折抵有期徒刑，而毋庸再執行上開判處之2 年有期徒刑，此
    有本院治安法庭86年度感裁字第142 號裁定、臺灣高等法院
    高雄分院治安法庭86年度感抗字第139 號裁定、臺灣高雄看
    守所出所證明書、臺灣高雄地方法院檢察署檢察官簽、臺灣
    高雄地方法院檢察署88年12月4 日雄檢銅崗87執5512字第81
    394 號函等在卷足憑（見本院卷第52、53、57、113 ～11 5
    、116 ～117 頁），是本院認被告上開妨害自由乙案所判處
    之有期徒刑於臺灣高雄地方法院檢察署88年12月4 日雄檢銅
    崗87執5512字第81394 號函文處分感訓處分折抵有期徒刑時
    ，即為該有期徒刑執行完畢之時，且被告前揭流氓感訓處分
    於88年12月18日執行完畢出所，亦有卷附臺灣東成技能訓練
    所函文可據（見本院卷第121 頁），而本案被告施用毒品犯
    行，係自94年7 月間才開始施用，業如前述，距上開有期徒
    刑折抵執行完畢之時，已逾5 年，尚與累犯之要件不符，附
    此敘明。復以其所犯施用海洛因及施用甲基安非他命用2罪
    之間，犯意各別，行為互殊，應予以分論併罰。爰審酌被告
    早於84年間即因違反麻醉藥品管理條例案件，經本院判處罪
    刑確定並執行完畢，嗣於毒品危害防制條例施行後，即於91
    年間因施用毒品行為，經本院裁處觀察勒戒、強制戒治，期
    滿執行完畢，並由臺灣高雄地方法院檢察署檢察官處分不起
    訴，此有臺灣高等法院被告前案紀錄表可按，顯見被告早於
    84年間起即有施用毒品犯行，且曾經在毒品危害防制條例施
    行前，已遭判處罪刑，於毒品危害防制條例施行後，被告又
    曾經法院裁定觀察勒戒、強制戒治、檢察官處分不起訴，獲
    邀寬典，仍無法戒絕用毒慣行，竟又為本案之施用毒品犯行
    ，顯見其陷溺毒品之程度非低，難以自拔，非施以相當期之
    強制禁戒處遇，自無法根絕其用毒習慣，以及其於本院審理
    時坦供犯行，態度良好等一切情狀，爰量處如主文所示之刑
    ，並定其應執行之刑，以示懲儆。扣案之海洛因1 包（淨重
    0.12公克，與含海洛因無法析離之包裝袋1 個），以及含海
    洛因難以分離之針筒1 支，均係查獲之毒品，依毒品危害防
    制條例第18條第1 項前段沒收銷燬之。
據上論斷，應依刑事訴訟法第299 條第1 項前段、第273 條之1
第1 項，毒品危害防制條例第10條第1 項、第2 項、第18條第1
項前段，刑法第11條、第56條、第51條第5 款，判決如主文。
本案經檢察官乙○○到庭執行職務。
中    華    民    國  95    年    5     月    24      日
                    刑事第二庭法  官  高思大
右正本證明與原本無異。
如不服本判決，應於判決送達後10日內向本院提出上訴狀，上訴
於台灣高等法院高雄分院（須附繕本）。
中    華    民    國  95    年    5     月    25      日
                              書記官  蔡語珊
附錄條文：
毒品危害防制條例第10條第1項、第2項：
施用第1級毒品者，處6月以上5年以下有期徒刑。
施用第2級毒品者，處3年以下有期徒刑。


司法院資訊處製作；財團法人民間司法改革基金會備份。
